臺灣臺北地方法院刑事判決　　　　九十四年度訴字第三一七號
公　訴　人　臺灣臺北地方法院檢察署檢察官
被　　　告　甲○○
上列被告因違反槍砲彈藥刀械管制條例案件，經檢察官提起公訴
（九十四年度偵字第二四七九號），被告於準備程序進行中就被
訴事實為有罪之陳述，且所犯非死刑、無期徒刑、最輕本刑為三
年以上有期徒刑之罪或高等法院管轄第一審案件，經告知簡式審
判程序之旨，並聽取檢察官、被告之意見後，經本院合議庭裁定
由受命法官獨任進行簡式審判程序審理判決如下：
    主  文
甲○○未經許可，寄藏其他可發射子彈具有殺傷力之改造手槍，
處有期徒刑壹年貳月，併科罰金新臺幣拾萬元，罰金如易服勞役
，以新臺幣玖佰元即銀元佰元折算壹日，緩刑年，緩刑期內
付保護管束，扣案仿FN廠1910型半自動手槍製造之金屬玩具手槍
改造之改造手槍壹支（槍枝管制編號：0000000000號
，含彈匣壹個）沒收之。
    事  實
一、甲○○明知非經許可，不得持有、寄藏可發射子彈具有殺傷
    力之改造手槍及土造子彈，竟未經許可，於民國九十三年二
    月間某日、時，在臺北市○○區○○路附近，受「洪新發」
    （年籍不詳，無證據證明係屬兒童或少年）委託保管具有殺
    傷力之仿FN廠1910型半自動手槍製造之金屬玩具手槍換裝土
    造金屬槍管改造而成之改造手槍一支（槍枝管制編號：00
    00000000，含彈匣一個），及具殺傷力之土造子彈
    捌顆（均係由土造金屬彈殼加裝直徑8.0mm金屬彈頭而成）
    ，甲○○收受後而寄藏之。嗣於同年十一月二十二日一時五
    分許，甲○○攜帶上開槍、彈，駕駛車號ＤＭ—０五０九號
    自小客車違規闖紅燈，經警於臺北市○○區○○路四五八巷
    四一弄口攔檢，因甲○○與同行之秦苰榞均未帶證件，警員
    以手電筒探照車內發現後座地板有一紙袋露出槍把，請甲○
    ○將該紙袋取交警員檢視，因而查獲，並扣得上開改造手槍
    一支（含彈匣一個）及子彈十顆（其中八顆經試射具殺傷力
    ，一顆經試射無法擊發不具殺傷力、一顆經試射雖可擊發但
    發射動能甚微不具殺傷力，後詳）。
二、案經臺北市政府警察局中山分局報告臺灣臺北地方法院檢察
    署檢察官偵查起訴。
    理  由
一、上開犯罪事實，業據被告甲○○於警訊、偵查及本院審理時
    均坦承不諱（九十四年度偵字第二四七九號偵卷第十三、十
    四、四三頁、九十三年度核退字第七０八五號偵卷第四、五
    頁、本院九十四年八月二十三日準備程序筆錄、簡式審判筆
    錄、九十四年十二月六日簡式審判筆錄），且有改造手槍一
    支（含彈匣一個）、子彈十顆扣案可證（九十四年度偵字第
    二四七九號偵卷第四十頁之九十四年青保管字第四三號贓證
    物品清單），扣案槍、彈經內政部警政署刑事警察局鑑定結
    果，送鑑改造槍械（槍枝管制編號0000000000）
    ，認係由仿FN廠1910型半自動手槍製造之金屬玩具手槍，換
    裝土造金屬槍管而成之改造手槍，機械性能良好，可擊發適
    用之子彈，認具殺傷力。送鑑子彈十顆認均係由土造金屬彈
    殼加裝直徑約8.0mm金屬彈頭而成之土造子彈，經取樣三顆
    試射結果，其中二顆均可擊發，認均具殺傷力，另一顆，無
    法擊發，認不具殺傷力，此有內政部警政署刑事警察局九十
    四年一月十二日刑鑑字第０九三０二三三二六九號槍彈鑑定
    書附卷可稽（九十三年度核退字第七０八五號偵卷第十一至
    十三頁），另七顆未經試射之子彈，經本院送內政部警政署
    刑事警察局鑑定結果，其中六顆均可擊發，認具殺傷力，另
    一顆雖可擊發，惟其發射動能甚微，認不具殺傷力等情，復
    有該局九十四年十一月二日刑鑑字第０九四０一五四五五二
    號函附於本院卷可按，此外，復有查獲扣案槍彈照片二幀在
    卷可證（同偵卷第二一、二二頁），足認被告自白犯罪情節
    與事實相符，本件事證明確，被告犯行可以認定。
二、按被告甲○○行為後，槍砲彈藥刀械管制條例業於九十四年
    一月二十六日修正公布，同年月二十八日生效，依修正前同
    條例第十一條第四項規定：「未經許可，持有同條第一項（
    即同條例第四條第一項）所列槍砲者，處一年以上七年以下
    有期徒刑，併科新臺幣七百萬元以下罰金」，修正後同條例
    第八條第四項規定為「未經許可，持有、寄藏或意圖販賣而
    陳列第一項（即同條例第四條第一項）所列槍枝者，處三年
    以上十年以下有期徒刑，併科新臺幣七百萬元以下罰金」，
    比較新舊法結果，以修正前之舊法有利於被告，是依刑法第
    二條第一項後段規定，自應適用修正前同條例第十一條第四
    項規定。核被告所為，係犯修正前槍砲彈藥刀械管制條例第
    十一條第四項之未經許可寄藏其他可發射子彈具有殺傷力之
    改造手槍罪、同條例第十二條第四項未經許可，寄藏子彈罪
    。被告以一行為寄藏槍、彈，係以一行為觸犯數罪名，為想
    像競合犯，依刑法第五十五條前段之規定，從較重之修正前
    槍砲彈藥刀械管制條例第十一條第四項之罪處斷。爰審酌被
    告犯罪後坦承犯行，態度良好，及被告犯罪之動機、目的、
    手段、所生危害、犯人之品行、智識程度等一切情狀，量處
    如主文所示之刑，並就罰金刑部分諭知易服勞役之折算標準
    。次查，被告未曾受有期徒刑以上刑之宣告，有臺灣高等法
    院被告前案紀錄表附卷可稽，且被告七十二年一月二日生，
    本件行為之初僅二十一歲，年紀尚輕，因短於思慮而觸犯本
    罪，經此刑之教訓，當知警惕，而無再犯之虞，本院認為前
    開對被告所宣告之刑，以暫不執行為適當，爰宣告緩刑三年
    ，以啟自新，並依刑法第九十三條第一項之規定宣告緩刑期
    內付保護管束，俾由觀護人給予適當之協助及監督。扣案仿
    FN廠1910型半自動手槍製造之金屬玩具手槍改造之改造手槍
    一支（槍枝管制編號：0000000000號，含彈匣一
    個），屬違禁物，應依刑法第三十八條第一項第一款之規定
    ，宣告沒收，至於扣案具殺傷力之土造子彈八顆，已因試射
    擊發而失其違禁物之性質；扣案經試射無法擊發不具殺傷力
    之子彈一顆、扣案經試射雖可擊發但發射動能甚微認不具殺
    傷力之子彈一顆，則俱非屬違禁物，爰不宣告沒收，附此敘
    明。
三、據上論斷，應依刑事訴訟法第二百七十三條之一第一項、第
    二百九十九條第一項前段，修正前槍砲彈藥刀械管制條例第
    十一條第四項、第十二條第四項，刑法第十一條前段、第二
    條第一項後段、第五十五條、第四十二條第二項、第三十八
    條第一項第一款、第七十四條第一款、第九十三條第一項，
    罰金罰鍰提高標準條例第二條，現行法規所定貨幣單位折算
    新臺幣條例第二條，判決如主文。
本案經檢察官趙雪瑛到庭執行職務。
中　　華　　民　　國　九十四　年　十二　　月　二十七　日
　　　　　　　　　刑事第五庭    法　官　高偉文
以上正本證明與原本無異
如不服本判決應於送達後十日內向本院提出上訴狀
　　　　　　　　　　　　　　　　書記官　張華瓊
中　　華　　民　　國　九十四　年　十二　　月　二十七　日
附錄本案論罪科刑法條全文
九十四年一月二十六日修正前槍砲彈藥刀械管制條例第十一條
未經許可，製造、販賣或運輸第四條第一項第一款所稱其他可發
射金屬或子彈具有殺傷力之各式槍砲者，處五年以上有期徒刑，
併科新臺幣一千萬元以下罰金。
未經許可，轉讓、出租或出借前項所列槍砲者，處三年以上十年
以下有期徒刑，併科新臺幣七百萬元以下罰金。
意圖供自己或他人犯罪之用，而犯前二項之罪者，處無期徒刑或
七年以上有期徒刑，併科新臺幣一千萬元以下罰金。
未經許可，持有、寄藏或意圖販賣而陳列第一項所列槍砲者，處
一年以上七年以下有期徒刑，併科新臺幣七百萬元以下罰金。
第一項至第三項之未遂犯罰之。
槍砲彈藥刀械管制條例第十二條
未經許可，製造、販賣或運輸子彈者，處一年以上七年以下有期
徒刑，併科新台幣五百萬元以下罰金。
未經許可，轉讓、出租或出借子彈者，處六月以上五年以下有期
徒刑，併科新台幣三百萬元以下罰金。
意圖供自己或他人犯罪之用，而犯前二項之罪者，處三年以上十
年以下有期徒刑，併科新台幣七百萬元以下罰金。
未經許可，持有、寄藏或意圖販賣而陳列子彈者，處五年以下有
期徒刑，併科新台幣三百萬元以下罰金。
第一項至第三項之未遂犯罰之。
